臺灣臺北地方法院小額民事判決
110年度店小字第1711號
原      告  國泰世華商業銀行股份有限公司

法定代理人  郭明鑑  


訴訟代理人  廖士驊  
被      告  巫柏毅  
上列當事人間返還信用卡消費款事件，於民國111年1月12日言詞
辯論終結，本院判決如下：
　　主    文
被告應給付原告新臺幣肆萬零壹佰零伍元，及其中新臺幣參萬零
捌佰捌拾陸元自民國一百一十年十一月十四日起至清償日止，按
年息百分之十點七五計算之利息，及其中新臺幣玖仟壹佰零肆元
自民國一百一十年十一月十四日起至清償日止，按年息百分之十
五計算之利息。
訴訟費用新臺幣壹仟元由被告負擔。
本判決得假執行。
　　理由要領
一、按訴狀送達後，原告不得將原訴變更或追加他訴，但擴張或
    減縮應受判決事項之聲明，不在此限，民事訴訟法第255 條
    第1項第3款定有明文。本件原告原起訴請求被告應給付新臺
    幣（下同）4萬1312元，及其中3萬886元自民國110年7月28
    日起至清償日止，按年息百分之10.75計算之利息，及其中9
    104元自110年7月28日起至清償日止，按年息百分之15計算
    之利息。嗣具狀變更聲明為：被告應給付原告4萬105元，及
    其中3萬886元自110年11月14日起至清償日止，按年息百分
    之10.75計算之利息，及其中9104元自110年11月14日起至清
    償日止，按年息百分之15計算之利息，核屬減縮應受判決事
　　項之聲明，揆諸首揭規定，應予准許。
二、原告主張之事實，業據提出信用卡申請書、信用卡約定條款
    、信用卡對帳單明細、繳款交易利息回算查詢表等件為證，
    而被告前雖提出支付命令異議狀主張該項債務尚有糾葛，然
    其已於相當時期受合法之通知，而於言詞辯論期日不到場，
    亦未提出準備書狀爭執，依法視同自認，堪認原告之主張為
    真實。從而，原告依信用卡契約之法律關係，請求被
　　告給付如主文所示之金額及利息，為有理由，應予准許。
三、本件係就民事訴訟法第436條之8第1項訴訟適用小額程序所
    為被告敗訴之判決，依同法第436條之20規定，應依職權宣
    告假執行，並依職權確定訴訟費用額為1,000元，應由被告
　　負擔。
中　　華　　民　　國　　111 　年　 　1　　月　　 26　 日
                  臺灣臺北地方法院新店簡易庭
                              法  官  張淑美
以上正本係照原本作成。
對於本件判決如有不服，應於收受送達後20日內向本院提出上訴
書狀，上訴於本院合議庭，並按他造當事人之人數附具繕本。
當事人之上訴，非以判決違背法令為理由不得為之，上訴狀應記
載上訴理由，表明下列各款事項：
(一)原判決所違背之法令及其具體內容。
(二)依訴訟資料可認為原判決有違背法令之具體事實。
中　　華　　民　　國　　111 　年　　 1　　月　 　26 　日
                              書記官  馮姿蓉